【裁判字號】    98,交聲判,3
【裁判日期】    990304
【裁判案由】    聲請交付審判
【裁判全文】
臺灣臺南地方法院刑事裁定             98年度交聲判字第3號
聲  請  人  乙○○
代  理  人  王進輝律師
被      告  甲○○
上列聲請人因告訴被告過失致死案件，不服臺灣高等法院臺南分
院檢察署檢察長駁回再議之處分（98年度上聲議字第942號），
聲請交付審判，本院裁定如下：
    主    文
聲請駁回。
    理    由
一、按告訴人不服上級法院檢察署檢察長或檢察總長認再議為無
    理由而駁回之處分者，得於接受處分書後10日內委任律師提
    出理由狀，向該管第一審法院聲請交付審判。法院認為交付
    審判之聲請不合法或無理由者，應駁回之。刑事訴訟法第25
    8條之1第1項、第258條之3第2項前段，分別定有明文。查聲
    請人乙○○以被告甲○○涉犯刑法過失致死罪，向臺灣臺南
    地方法院檢察署檢察官提出告訴，經該署檢察官於民國（下
    同）98年8月18日以98年度偵字第7850號為不起訴處分後，
    聲請人不服，聲請再議，經臺灣高等法院臺南分院檢察署檢
    察長於98年9月14日以98年度上聲議字第942號處分認聲請再
    議為無理由而駁回再議，該駁回再議處分書於98年9月17日
    送達聲請人，而由聲請人之妻受領，有送達證書附於臺灣臺
    南地方法院檢察署98年度偵字第7850號案卷可稽。聲請人於
    98年9月21日委任律師為代理人向本院聲請交付審判，尚未
    逾法定期間，於法尚無不合，合先說明。
二、聲請交付審判意旨如刑事交付審判聲請狀及補充理由狀所載
    （如附件）。
三、按民國91年2月8日修正公布之刑事訴訟法，新增第258條之1
    至之4所規定之「交付審判制度」，係對於「檢察官不起訴
    或緩起訴裁量權」制衡之一種外部監督機制，法院僅就檢察
    官所為不起訴或緩起訴之處分是否正確加以審查，以防止檢
    察機關濫權；然法院並非檢察官之延伸，並不負擔偵查之作
    為，又為避免法官權限之過度擴張，因而壓縮檢察官之控訴
    權限，甚至形成法官兼任檢審角色之「新糾問制」，法院對
    於聲請交付審判案件之審查，應限於檢察官不起訴處分是否
    違法。質言之，如檢察官係依據刑事訴訟法第252條規定予
    以不起訴處分者，應審查該處分是否符合該條各款之規定；
    若係依據同法第253條規定為不起訴處分者，則應審查該處
    分是否有裁量逾越或裁量濫用之情形，若該處分與上開條款
    規定相符，法院即應依據同法第258條之3第2項前段，以聲
    請無理由裁定駁回。依此立法精神，同法第258條第3項規定
    ，法院審查聲請交付審判案件時「得為必要之調查」，其調
    查證據之範圍，自應以偵查中曾顯現之證據為限；而同法第
    260條對於不起訴處分已確定或緩起訴處分期滿未經撤銷者
    ，因發現新事實新證據，得再行起訴之規定，其立法理由說
    明該條所稱不起訴處分已確定者，包括「聲請法院交付審判
    復經駁回者」之情形在內，是以，法院就聲請交付審判案件
    之審查，其調查證據範圍，自更應以偵查中曾顯現之證據為
    限，不得就告訴人新提出之證據再為調查，亦不得蒐集偵查
    卷以外之證據，否則，將與刑事訴訟法第260條之再行起訴
    規定，混淆不清。另依司法院於92年8月27日所修正發布之
    現行「法院辦理刑事訴訟案件應行注意事項」（以下簡稱注
    意事項）第134點中段增訂有：「法院於審查交付審判之聲
    請有無理由時，得為必要之調查，惟其調查範圍，應以偵查
    中曾發現之證據為限，不可就聲請人新提出之證據再為調查
    ，亦不可蒐集偵查卷以外之證據。除認為不起訴處分書所載
    理由違背經驗法則、論理法則或其他證據法則，否則，不宜
    率予裁定交付審判」之規定亦符上揭法律規定，自屬可參。
    又法院裁定交付審判，即如同檢察官提起公訴使案件進入審
    判程序，是法院裁定交付審判之前提，必須偵查卷內所存證
    據已符合刑事訴訟法第251條第1項規定「足認被告有犯罪嫌
    疑」檢察官應提起公訴之情形，亦即該案件已經跨越起訴門
    檻，否則，縱或法院對於檢察官所認定之基礎事實有不同判
    斷，但如該案件仍須另行蒐證偵查始能判斷應否交付審判者
    ，因交付審判審查制度並無如同再議救濟制度得為發回原檢
    察官續行偵查之設計，法院仍應依同法第258條之3第2項前
    段規定，以聲請無理由裁定駁回。而事實之認定，固應憑證
    據，然所謂證據，係指直接與間接足以證明犯罪事實之一切
    證據而言，苟檢察官綜合調查所得之各種證據，本於事理之
    作用得其心證而為事實之判斷，自與憑空推測或擬制之情形
    有別，此項判斷與事理無違，即不容指為違法，應先敘明。
四、本院審酌：
  (一)聲請人稱不起訴處分書及駁回再議處分書誤認被告未闖越紅
    燈之部分，並無理由：
    1.查證人陳家慧、鄭欣及吳韋儒證詞部分，其中陳家慧與鄭
      欣於事故當時係坐於肇事大貨車前座，證人吳韋儒則於事
      故時駕駛機車抵達該路口，有事故路口7-11監視器畫面及
      中山西路一段西往東監視器畫面清楚拍攝，故3人確有親
      眼目睹整件事故經過之可能，係屬直接目擊證人；而3人
      證詞內容均為被告駕駛車號S3-459號自用大貨車於綠燈進
      入路口時，路口號誌旋即變為黃燈，此時被害人即駕駛US
      5-332號輕型機車以車頭與大貨車左前輪部分相撞肇事（
      見相驗卷第37、38頁、第120、124頁），顯見3人之證詞
      並無供述矛盾之處，應足採信，又檢察官以該路口號誌運
      作時間週期表及錄影光碟上兩車出現之時間，推算出相撞
      時間為8時48分13秒，係屬綠燈期間。另查本件事故路口
      設有全景監視器，檢察官遂將監視器影像送內政部警政署
      刑事警察局鑑定，惟該局以原始圖像過於模糊且原始資訊
      不足，經處理後仍未能辨識燈號等語回覆，有該局97 年
      10月30日刑鑑字第0970166007號鑑定書可佐（見相驗卷第
      56頁）；本院復送法務部調查局鑑識，該局則以拍攝距離
      較遠，且錄製畫面路口號誌燈之解析度不足，經擷取車禍
      發生時路口號誌燈之影像畫面，雖放大處理亦無法清楚辨
      識該號誌等語，有法務部調查局98年12月4日調科伍字第
      098 00609470號函附卷可徵（見本院卷第52頁），足證現
      有影像證據並無法認定事故時之路口號誌係紅燈。故依檢
      察官推算該路口號誌於事故當時係綠燈與上揭證人陳家慧
      、鄭欣及吳韋儒之證詞亦相符合，則被告於事故當時由西
      往東行經該路口時，係屬於綠燈期間應堪認定。
    2.次查，雖聲請人以證人吳韋儒證述之蔥抓餅店距路口200
      公尺而非100公尺及依照路口地形及資源回收車之高度無
      法確實看到臺1線號誌，否認證人吳韋儒證詞之真實性，
      然依事故路口7-11便利商店監視器畫面，證人吳韋儒於事
      故當時適逢駕駛車輛抵達路口，應可清楚看到車禍之完整
      過程，聲請人以距離路口幾公尺等枝微末節事由爭執，顯
      無意義。基此，檢察官因路口監視影像無法辨識路口燈號
      ，遂依前揭3位目擊證人所證，認定「被告行車方向，可
      能為綠燈或黃燈，而被害人行車方向為紅燈」乙節，並無
      違誤。聲請人另以證人謝雅亭、梁瑜心及蔣依蓉之證詞，
      認定被告闖越紅燈；然查證人謝雅亭於交通事故當時並未
      親眼目睹車禍撞擊現場，證人謝雅亭稱於車禍當時步行至
      離事故路口約距離有20公尺遠處，聽聞他人說有車禍發生
      後，一邊打電話報案，一邊快步奔跑至路口等語（見相驗
      卷第68、69頁），故可知證人謝雅亭跑抵路口時之號誌與
      事故發生時之燈號有所出入；另證人黃于庭雖步行至路口
      尚有20公尺處，親眼目睹事故發生之經過，然詢及事故當
      時兩車行向及交通號誌燈號，則以「我只知道有部大貨車
      從我身旁開很快過去」及「我沒注意前方號誌是什麼燈號
      。但我有看見司機下車時，已經是紅燈了」等語證述之（
      見相驗卷第72、73頁），經調閱肇事路口全景監視器之錄
      影光碟，事故發生時為8時48分13秒，而肇事大貨車有人
      下車為8時48分22秒，兩者差距約9秒之久，尚難以被告下
      車時係紅燈即據以推論大貨車行經路口時亦為紅燈。又證
      人梁瑜心於事故當時正在事故路口附近之清心茶飲舖內工
      作，其於警詢稱「我聽到撞擊聲後，抬頭看的時候，該號
      誌燈（中山西路一段西往東）是呈現紅燈狀態」（見相驗
      卷第82頁），然證人於檢訊中證稱「（你警詢時說你聽到
      撞擊聲後有看到交通號誌為紅燈？）警察當時問我好像是
      怎樣，警察有寫『好像』，我其實不確定是黃燈還是紅燈
      。我記得筆錄當時有寫「好像」2個字，不知道為什麼變
      這樣。」、「（你當時有無看到紅燈？）我不確定，因為
      撞到時大家都去看，但已經過一段時間，且我有近視。且
      警察跟我講得不是這樣。」、「（警詢筆錄記載『我聽到
      撞擊聲後，抬頭看的時候，號誌燈是呈紅燈狀態』，你有
      聽到撞擊聲，馬上抬頭看燈號嗎？）沒有，我記得我跟警
      察說隔了一段時間。」及「（隔了多久？）因為有人喊撞
      到，我過去看，隔了大概5分鐘，但我不確定，當時上班
      很忙」等語（見相驗卷第105、106頁），證人梁瑜心於檢
      訊時證稱上情，並經具結在卷可考，其證詞應當可信，證
      人梁瑜心既於檢訊中質疑警詢筆錄之記載與己意不相符合
      ，且陳明事故時正於清心茶飲舖內忙於工作，故無法親眼
      目睹事故發生及記憶號誌狀態等語，核其所述合於常情並
      非無據，聲請人斷然以偵訊時證人梁瑜心所言不實，並以
      證人梁瑜心所否認合於真實性且未經具結之警詢筆錄，而
      認定被告闖紅燈，顯不足採。又證人蔣依蓉稱「我在賣場
      裡面訂貨，…，我那時候剛好瞄到那紅綠燈號誌（中山西
      路一段西往東）是黃燈」、「我看到要過去敏惠護專的路
      口是黃燈，就是中山西路。我低頭繼續訂貨，過了1、2秒
      ，我聽到碰一聲，我出去看時，已經是紅燈」及「黃燈到
      撞擊聲過了1、2秒，撞擊聲至我看到紅燈過了3秒」等語
      （見相驗卷第114至115頁），據前揭證詞，可認定證人蔣
      依蓉並非實際目擊證人，且證人稱其「看到黃燈到撞擊聲
      過了1、2秒，撞擊聲至我看到紅燈過了3秒」，故證人看
      到之紅燈乃在其看到黃燈後至少4、5秒後，此無法證實被
      告係闖紅燈。雖聲請人另以新營分局柳營分駐所之職務報
      告書所載「事故路口之號誌設定程式，黃燈僅4秒」等情
      臆測被告係闖紅燈云云，惟因本件已有實際目擊證人證詞
      如前，聲請人貿然臆測被告有闖紅燈之情事，顯與事實不
      符。聲請人所指述之證人證詞，並非實際目擊證人，抑或
      雖目擊事故，但就現場之記憶有遺漏或不清晰，此等證詞
      本即無證據能力或證據證明力，聲請人以此為由指摘被告
      闖紅燈，尚非可採。
    3.雖聲請人另以臺1線為大路口，駕駛人通過路口必然會觀
      察來車或是有遲延通過路口，而依延遲時間之長短，被告
      應有闖黃燈甚至闖紅燈之可能，認定被告有過失云云。惟
      聲請人所述，一者與證人所證述情節相悖；二者於臺1線
      大路口一般駕駛人必會遲延通過路口之情非屬社會通念，
      聲請人主張上情必須負舉證責任，否則實難採信；況查交
      通號誌程式1之時制步階，於中山東（西）路綠燈18秒之
      前，臺1線省道亦有3秒之黃燈及3秒之全線紅燈時間，該
      時間業已足供臺1線省道車輛煞車或通過路口，中山東（
      西）路轉換為綠燈號誌時，該行向之駕駛人駕車通過路口
      ，並無交通安全之疑慮，自無遲延通過路口之必要。
    4.聲請人又以事故路口每82秒一週期之計算方式，自8時整
      至本件事故之發生時間，應屬經過35週期之後23秒，依照
      表列時制步階之時相觀，每一週期之前57秒均為臺1線省
      道之時相，認定被告有闖越紅燈，檢察官未審酌上揭事由
      ，顯然違背經驗法則與論理法則云云。惟查事故路口依時
      段採不同程式之時制步階，事故當日8時至17時15分間，
      係採程式1之時制步階，而該時制步階之進程乃「臺1線綠
      燈37秒、黃燈4秒、紅燈3秒、左轉保護綠燈7秒、黃燈3秒
      、紅燈3秒，中山西路綠燈18秒、黃燈4秒、紅燈3秒」之
      循環，故前57秒均為臺1線省道之時相，並無違誤。然時
      制步階之程式切換乃接續上一程式，故需俟上一程式之時
      制步階終了後，方接續新程式之時制步階進行交通號誌時
      相之變換，並非於新程式設定之時間一至，旋即切換為新
      程式之時制步階，且事故時之錄影紀錄設定時間是否準確
      ，亦難得知。遂此，聲請人逕以8時整為計算時制步階之
      起算點，未考量程式間銜接或有時間差之可能，計算之結
      果必將與事實生有扞格，聲請人據此認定被告闖紅燈，理
      由甚為薄弱。
    5.另按圓形黃燈用以警告車輛駕駛人及行人，表示紅色燈號
      即將顯示，屆時將失去通行路權；車輛面對圓形紅燈表示
      禁止通行，不得超越停止線或進入路口，道路交通標誌標
      線號誌設置規則第206條第4款、第5款第1目定有明文；汽
      車行駛至交岔路口，其行進、轉彎，應遵守燈光號誌或交
      通指揮人員之指揮，遇有交通指揮人員指揮與燈光號誌並
      用時，以交通指揮人員之指揮為準，道路交通安全規則第
      102條第1項第1款復有明文。綜上可知，行經有交通號誌
      之路口，應循燈號及交通指揮人員指示通行，如交通號誌
      指示得以通行，駕駛人駕駛車輛通過路口自可信賴他行向
      車輛必然遵循號誌指示，不會貿然闖入車道；又交通號誌
      之圓形黃燈號誌僅係警告車輛駕駛人其路權即將消失，應
      儘速煞停抑或快速通過路口，以維路口之淨空，並使下一
      路權人得以順暢穿越路口，而燈號轉換為圓形紅燈時，車
      輛即不得超越停止線或進入路口。查證人陳家慧及吳韋儒
      之證詞，被告應係綠燈進入路口後，燈號旋即變換為黃燈
      ，此時被告行向尚有路權，被告通行路口並無侵害他人路
      權之虞。基此，聲請人指摘被告闖越黃燈，顯過失云云，
      自不足採。
  (二)不起訴處分書及駁回再議處分書認定被告有適用信賴保護，
    並無違誤：
    1.按所謂信賴原則，係指行為人於行為時有權信賴其他社會
      生活參與者會克盡其規範上之義務，並且在此一信賴的基
      礎上作出行為之反應，如果基於此一信賴所為之行為，導
      致有利益受到侵害結果的發生，行為人之行為並不會被評
      價為不法。質言之，信賴原則在學理上是來自於「容許風
      險」，是一個透過社會生活規則（例如交通安全規則），
      使利益加以強化的容許風險的型態。在道路交通事故之刑
      事案件上，係指參與交通行為之一方，遵守交通法規等秩
      序，得信賴同時參與交通行為之對方或其他人，亦必會遵
      守交通法規秩序，不致有違反交通法規秩序之行為發生，
      因此，對於對方或其他人因違反交通法規之行為所導致之
      危險結果，即無注意防免之義務，從而得以免負過失責任
      ，此原則為歷來實務所承認，包括最高法院70年度臺上字
      第6963號判決、72年度臺上字第5258號判決、79年度臺上
      字第5128號判決、80年度臺上字第2997號及86年度臺上字
      第2462號判決等，均承認信賴原則之適用。惟須注意者，
      信賴原則並非毫無限制，前述最高法院之判決均有強調稱
      ：「關於他人之違規事實已極明顯，同時有充分之時間可
      採取適當之措施以避免發生發生交通事故之結果時，即不
      得以信賴他方定能遵守交通規則，以免除自己之責任」（
      最高法院72年度臺上字第5258號、80年度臺上字第2997
      號判決意旨參見）；準此，我實務上，承認信賴原則之適
      用，惟強調該原則有其限制。即在「他人違規極明顯」、
      「己方有充分之時間可採取適當之措施以避免結果發生」
      時即不得主張該原則，故該限制並非「祇要自身有違規的
      人，即不得主張信賴原則」，而是行為人自身的違規行為
      ，必須足以將發生事故的可能性提高到超過容許風險的範
      圍，始不得主張信賴原則，然違規行為是否足以將發生事
      故的可能性提高到超過容許風險的範圍，應視具體情形而
      定，例如汽車駕駛人未帶行車執照上路，雖然違規，但對
      於事故發生的風險根本無關，不能說其不受信賴原則的適
      用。其乃因交通規則是基於現實上危險係數統計所形成行
      為上的抽象準則，此類準則的抽象化，是基於技術上的必
      然性而來。例如關於時速的限制，雖然在同一路段上其兩
      公里後的路況可能已經不一樣，但是客觀上不可能每兩公
      里就設置不同時速限制的數字牌，因此超速行駛之本身，
      並不等同於超越容許風險的限制，同時也並不絕對就喪失
      主張信賴保護原則的權利。質言之，行為人本身有無違規
      ，乃是判斷容許風險與信賴保護的「參考標準」，而非「
      絕對標準」，本身違規的行為，不一定就排除其信賴原則
      的主張（參見學者黃榮堅，交通事故責任與容許信賴，載
      月旦法學第50期，第178頁以下，此段引自第182 頁）。
    2.本件事故乃被告駕駛車號S3-459號自大貨車沿臺南縣柳營
      鄉○○○路快車道由西向東行駛，而於該行向號誌綠燈轉
      黃燈之際，被告即駕駛大貨車進入該路與臺1線省道交叉
      路口（即案發路口），適逢被害人則駕駛車號US5-332號
      之輕型機車，於臺1線省道北向南車道之最外側車道（即
      機慢車道）由北向南行駛，行駛至事故路口時未遵循交通
      號誌指示，闖越紅燈進入路口，而與被告駕駛之自用大貨
      車相撞發生事故，上揭事實有道路交通事故現場圖、道路
      交通事故調查報告表（一）、（二）、現場蒐證及監視錄
      影翻拍相片共22張及證人陳家慧、鄭欣及吳韋儒檢訊證詞
      附卷可考 (見相驗卷第14至28頁、第37、38頁、第120至1
      24頁)。又查被告車輛雖有車頭前面板凹陷，前保險桿受
      損，但皆非新損且該處並未留有血跡，然大貨車左前車輪
      則沾有血跡及摩擦痕，再輔以監視器錄影帶翻拍照片所示
      ，被害人機車倒地之位置在被告車輛行經後之左後方，堪
      認被告大貨車左前車輪處，應屬兩車相撞之撞擊點無誤。
      再依路口全景監視器畫面，被害人機車遭撞擊後係停留於
      被告大貨車之左後側，倘依力學及慣性原理研判，以汽車
      與機車質量大小，且事故兩車均以高速行駛至路口，被害
      人機車若遭被告車輛正面撞擊，被害人機車必將被告車輛
      撞飛至被告車輛前方，且勘驗路口監視錄影光碟，被告車
      輛駛入監視錄影畫面時，並未見被害人機車在被告車輛前
      方，聲請人稱被告係未注意車前狀況，而以車頭正前方撞
      擊被害人機車右側云云，顯與事實不符。
    3.按車輛面對圓形紅燈時仍逕予穿越路口至銜接路段，含左
      轉、直行、迴轉及右轉（依箭頭綠燈允許行駛者除外），
      即視為闖紅燈之行為，有交通部82年4月22日交路82字第
      009811號函及內政部警政署70年警署交字第25199號函釋
      甚明。故就駕駛人而言，依一般之社會經驗及駕駛習慣，
      本不得無視管制號誌逕行駛入路口侵害遵循規定使用路權
      之其他駕駛人，而駕駛者信賴其他參與交通之對方亦能遵
      守交通規則，同時為必要之注意，謹慎採取適當之行動，
      對於不可知之對方違規行為本無預防之義務，即所謂「信
      賴原則」，其他參與道路交通者未予以遵守，以致發生交
      通事故，則不應使行為人負責。本件被告行經柳營鄉○○
      ○路段速限為50公里，臺南縣警察局新營有99年1月21日
      南縣營分局警五字第0990000816號函1紙在卷可稽 (見本
      院卷第59頁)，本此，被告既自承其時速約50、60公里等
      語 (見相驗卷第133頁)，且證人吳韋儒證稱被告時速應有
      60公里以上，但不及70公里等情 (見相驗卷第122頁)，應
      足認被告超速行為屬實，惟衡情本件事故係被告車輛行駛
      進入該路口後，而遭被害人以機車正面撞擊被告之左前輪
      胎部分肇事，被告進入路口時尚無法見到被害人，而係進
      入路口後方遭被害人自左側撞擊車輛左前輪側。基此可徵
      ，被告無法預見被害人會在有交通號誌管控之交岔路口，
      闖越紅燈撞擊其車輛左前輪側，故不論被告行車快慢，其
      與告訴人之來車相撞，勢將無法避免（縱未超速，亦不能
      避免碰撞），被告之超速行為，充其量僅係違反道路交通
      管理處罰條例之相關規定，屬於違反行政罰之範疇，而與
      本件車禍之發生無涉。
    4.按「禁止超車線，用以表示禁止超車。設於視距不足或接
      近交岔路口之路段。本標線分雙向禁止超車線及單向禁止
      超車線二種…」，道路交通標誌標線號誌設置規則第166
      條第1項定有明文；另按汽車在同向二車道以上之道路，
      除應依標誌或標線之指示行駛外，並應遵守除準備停車或
      臨時停車外，不得駛出路面邊線或跨越兩條車道行駛之規
      定，道路交通安全規則第98條第1項第5款亦有明文；故依
      上揭規定，「禁止超車線」旨在要求車輛行駛於車道內，
      不得任意變換車道或跨越車道行駛。惟就本件事故地點乃
      道路之交岔路口，已非「禁止超車線」之規範範圍內，縱
      認定被告於進入路口前有跨越車道行駛之違規，惟於進入
      路口時，即上開規定之適用。況上揭法條旨在保護同一道
      路上之同向或對向車輛，行駛於車道中不至遭他車輛侵入
      而危害行車安全，本件事故乃被害人機車由左側撞擊被告
      車輛左前輪而發生事故，顯已逾越上揭法條規範之意旨，
      聲請人據此指稱被告有違規及過失而無信賴原則適用云云
      ，顯然無據。
  (四)聲請人另指稱檢察官所引用之鑑定意見書有認事用法違誤之
    處云云，惟檢察官乃依證人陳家慧、鄭欣及吳韋儒之證詞認
    定「被告行車方向，可能為綠燈或黃燈，而被害人行車方向
    為紅燈」，再參之以路口全景監視器畫面機車起步作為號誌
    變換依據，以強化證人所述之真實性，並無違誤；且聲請人
    指述機車有闖紅燈或怠慢起步云云，並未見其舉證其所述之
    可信性，故該指述並不足採。又臺一線南往北白色小轎車究
    竟行向為何，以本件事故發生並無關聯，聲請人以此枝微末
    節企圖抹煞檢察官論述之完整，尚不足採。又鑑定意見書僅
    用以佐參檢察官認事用法之無誤，本件檢察官推論事理適用
    法條以如前述之無誤，聲請人攻訐鑑定意見書中無關事實認
    定之瑕疵，並不足以推翻檢察官推論之完整性。
五、綜上所述，檢察官不起訴處分書及駁回再議處分書，認被告
    依信賴保護原則而無過失等情，經核並無違背經驗法則、論
    理法則或其他證據法則之情事，其採證認事，亦無何違法不
    當之處，揆諸前揭說明，即難認依偵查卷內所存證據已符合
    刑事訴訟法第251條第1項規定「足認被告有犯罪嫌疑」而檢
    察官應提起公訴之情形，聲請人猶執前詞，聲請交付審判
    ，其聲請為無理由，應予裁定駁回。
六、據上論斷，依刑事訴訟法第258條之3第2項前段裁定如主文
    。
中    華    民    國    99    年    3    月     4      日
                  刑事第十一庭  審判長 法  官  張瑛宗
                                       法  官  陳淑勤
                                       法  官  廖建彥
以上正本證明與原本無異。
不得抗告。
                                       書記官  吳揆滿
中    華    民    國    99    年    3    月     4      日

司法院資訊處製作；財團法人民間司法改革基金會備份。
